Config:
  hfst:
    Gen: ../../../src/generator-gt-norm.hfst
    Morph: ../../../src/analyser-gt-norm.hfst
  xerox:
    Gen: ../../../src/generator-gt-norm.xfst
    Morph: ../../../src/analyser-gt-norm.xfst
    App: lookup

Tests:
  
  Verb - miywasin - ok : # Ordinary VII base on Wolvengrey
     miywâsin+V+II+Ind+Prs+3Sg: miywâsin
     miywâsin+V+II+Ind+Prs+3Pl: miywâsinwa
     miywâsin+V+II+Ind+Prs+4Sg: miywâsiniyiw
     miywâsin+V+II+Ind+Prs+4Pl: miywâsiniyiwa

     miywâsin+V+II+Ind+Prt+3Sg: [kî-miywâsin, kîmiywâsin]
     miywâsin+V+II+Ind+Prt+3Pl: [kî-miywâsinwa, kîmiywâsinwa]
     miywâsin+V+II+Ind+Prt+4Sg: [kî-miywâsiniyiw, kîmiywâsiniyiw]
     miywâsin+V+II+Ind+Prt+4Pl: [kî-miywâsiniyiwa, kîmiywâsiniyiwa]


     miywâsin+V+II+Cnj+Prs+3Sg: [ê-miywâsik, êmiywâsik]
     miywâsin+V+II+Cnj+Prs+3Pl: [ê-miywâsiki, êmiywâsiki]
     miywâsin+V+II+Cnj+Prs+4Sg: [ê-miywâsiniyik, êmiywâsiniyik]
     miywâsin+V+II+Cnj+Prs+4Pl: [ê-miywâsiniyiki, êmiywâsiniyiki]

     miywâsin+V+II+Cnj+Prt+3Sg: [ê-kî-miywâsik, êkîmiywâsik, ê-kîmiywâsik, êkî-miywâsik]
     miywâsin+V+II+Cnj+Prt+3Pl: [ê-kî-miywâsiki, êkîmiywâsiki, ê-kîmiywâsiki, êkî-miywâsiki]
     miywâsin+V+II+Cnj+Prt+4Sg: [ê-kî-miywâsiniyik, êkîmiywâsiniyik, ê-kîmiywâsiniyik, êkî-miywâsiniyik]
     miywâsin+V+II+Cnj+Prt+4Pl: [ê-kî-miywâsiniyiki, êkîmiywâsiniyiki, ê-kîmiywâsiniyiki, êkî-miywâsiniyiki]
